臺灣雲林地方法院刑事裁定
                                      111年度聲字第943號
聲  請  人  臺灣雲林地方檢察署檢察官
受  刑  人  陳宥益



上列聲請人因受刑人數罪併罰有二裁判以上，聲請定其應執行之
刑（111年度執字第2542號），本院裁定如下：
    主  文
陳宥益所犯如附表所示之罪刑，應執行有期徒刑壹年捌月。
    理  由
一、聲請意旨略以：受刑人即被告陳宥益因犯竊盜等案件，經判
    決確定在案（如附表），符合數罪併罰之要件，應依刑法第
    53條及51條第5款之規定，聲請定其應執行之刑，爰依刑事
    訴訟法第477條第1項規定聲請裁定等語。
二、按裁判確定前犯數罪者，併合處罰之。但得易科罰金之罪與
    不得易科罰金之罪，不在此限。前項但書情形，受刑人請求
    檢察官聲請定應執行刑者，依第51條規定定之；數罪併罰，
    分別宣告其罪之刑，如宣告多數有期徒刑者，於各刑中之最
    長期以上，各刑合併之刑期以下，定其刑期，但不得逾30年
    ，刑法第50條第1項前段、但書第1款、第2項、第51條第5款
    分別定有明文。次按刑事訴訟法第370條第2項、第3項，已
    針對第二審上訴案件之定應執行之刑，明定有不利益變更禁
    止原則之適用；而分屬不同案件之數罪併罰有應更定執行刑
    之情形，倘數罪之刑，曾經定其執行刑，再與其他裁判宣告
    之刑定其執行刑時，在法理上亦應同受此原則之拘束。是以
    ，另定之執行刑，其裁量所定之刑期，不得較重於前定之執
    行刑加計後裁判宣告之刑之總和（最高法院109年度台抗字
    第1368號裁定意旨參照）。
三、經查：
  ㈠受刑人前因犯如附表編號1至4所示之罪，經本院以111年度易
    字第426號判決判處如附表編號1至4所示之刑，並定應執行
    有期徒刑1年5月確定；另因犯如附表編號5所示之罪，經本
    院以同上判決判處如附表編號5所示之刑確定等情，有上開
    案件之判決書、臺灣高等法院被告前案紀錄表附卷可稽，依
    據前揭說明，本件定應執行刑，除不得逾越刑法第51條第5
    款所定法律之外部界限，即不得重於如附表所示各罪加計之
    總和外，亦不得重於附表編號1至4所定之執行刑有期徒刑1
    年5月及附表編號5有期徒刑5月加計後之總和。
  ㈡受刑人所犯如附表編號5所示之罪，其所處之刑雖得易科罰金
    ，附表編號1至4所示之罪，其所處之刑則均不得易科罰金、
    不得易服社會勞動，屬刑法第50條第1項但書第1款之情形，
    而聲請人係依刑法第50條第2項之規定，經受刑人之請求向
    本院提出定應執行刑之聲請，此有受刑人出具之「刑法第50
    條第1項但書案件是否請求定應執行刑調查表」（本院卷第4
    7頁）在卷可稽，是聲請人聲請就受刑人所犯附表所示之罪
    定其應執行刑，符合前揭規定，應予准許。
四、爰審酌受刑人所犯附表之罪，編號1至5所示之罪均為竊盜罪
    ，各罪間罪質及侵害法益相類，是權衡前揭各罪之法律目的
    、受刑人之犯罪情節等情，並就其所犯前揭各罪為整體非難
    評價，定其應執行如主文所示之刑。至附表編號1至4所示依
    法不得易科罰金之罪，與編號5所示依法得易科罰金之罪併
    合處罰，依照司法院釋字第679號、第144號、院字第2702號
    解釋意旨，本院於定執行刑時，自無庸為易科罰金折算標準
    之諭知，附此敘明。
五、依刑事訴訟法第477條第1項，刑法第50條、第51條第5款、
    第53條，裁定如主文。
中　　華　　民　　國　　111 　年　　11　　月　　22  　日
                  刑事第五庭  法  官  陳靚蓉
以上正本證明與原本無異。
如不服本裁定，應於裁定送達後5 日內向本院提出抗告狀（須附
繕本）。　　
                              書記官  陳玫燕
中　　華　　民　　國　　111 　年　　11　　月　　23　　日
附表：
編       號  １ ２ ３ 罪       名  侵入住宅竊盜罪 侵入住宅竊盜罪 侵入住宅竊盜罪 宣  告  刑 （不含沒收）  有期徒刑7月 有期徒刑9月 有期徒刑10月 犯 罪 日 期  111年3月13日 111年3月15日 111年4月26日 偵 查 機 關  臺灣雲林地方檢察署 臺灣雲林地方檢察署 臺灣雲林地方檢察署 年 度 案 號  111年度偵字第4362、4943、4944、5065、5707號 111年度偵字第4362、4943、4944、5065、5707號 111年度偵字第4362、4943、4944、5065、5707號 最 後 事 實 審  法  院 臺灣雲林地方法院 臺灣雲林地方法院 臺灣雲林地方法院  案  號 111年度易字第426號 111年度易字第426號 111年度易字第426號  判  決 日  期 111年9月12日 111年9月12日 111年9月12日 確 定 判 決  法  院 臺灣雲林地方法院 臺灣雲林地方法院 臺灣雲林地方法院  案  號 111年度易字第426號 111年度易字第426號 111年度易字第426號  確  定 日  期 111年10月11日 111年10月11日 111年10月11日 是否為得易科罰金之案件  否 否 否 備       註  ①臺灣雲林地方檢察署111年度執字第2542號。 ②編號1至4經本院以111年度易字第426號判決定應執行有期徒刑1年5月。 ①臺灣雲林地方檢察署111年度執字第2542號。 ②編號1至4經本院以111年度易字第426號判決定應執行有期徒刑1年5月。 ①臺灣雲林地方檢察署111年度執字第2542號。 ②編號1至4經本院以111年度易字第426號判決定應執行有期徒刑1年5月。 
編       號  4 5 （以下空白） 罪       名  踰越門窗竊盜罪 竊盜罪  宣  告  刑 （不含沒收）  有期徒刑8月 有期徒刑5月，如易科罰金，以新臺幣壹千元折算1日  犯 罪 日 期  111年5月13日 111年5月16日  偵 查 機 關  臺灣雲林地方檢察署 臺灣雲林地方檢察署  年 度 案 號  111年度偵字第4362、4943、4944、5065、5707號 111年度偵字第4362、4943、4944、5065、5707號  最 後 事 實 審  法  院 臺灣雲林地方法院 臺灣雲林地方法院   案  號 111年度易字第426號 111年度易字第426號   判  決 日  期 111年9月12日 111年9月12日  確 定 判 決  法  院 臺灣雲林地方法院 臺灣雲林地方法院   案  號 111年度易字第426號 111年度易字第426號   確  定 日  期 111年10月11日 111年10月11日  是否為得易科罰金之案件  否 是  備       註  ①臺灣雲林地方檢察署111年度執字第2542號。 ②編號1至4經本院以111年度易字第426號判決定應執行有期徒刑1年5月。 臺灣雲林地方檢察署111年度執字第2543號。